Minutes et répertoires du notaire Louis RICHARD, 2 février 1693 - 11 septembre 1719 (étude XXVI)
Archives nationales
- Minutes de Louis RICHARD, 1693 - 1720; MC/ET/XXVI/174 - MC/ET/XXVI/322
  - Minutes. 1718, janvier - mars, janvier - mars 1718; MC/ET/XXVI/306; registre
    - LE FOULLON (Guillaume) Maître maçon entrepreneur des bâtiments Rue du Cygne § Devis des ouvrages de maçonneries passe par .., 4 mars 1718; MC/ET/XXVI/306
      devis; Le Foullon, Guillaume
    - DHERVILLY (François) Maître potier d'étain Rue Saint Antoine § Résultat et délibération des confrère de la Sainte Vierge .., 17 mars 1718; MC/ET/XXVI/306
      Dhervilly, François
    - Quittance concernant Jacques Gabriel, architecte ordinaire du roi, demeurant au vieux Louvre., 28 mars 1718; MC/ET/XXVI/306
    - BENOIST (Gabriel) Maître Serrurier Rue des Nonnains d'Hyeres § Résultat et délibération des confrères de la Sainte Vierge .., 17 mai 1718; MC/ET/XXVI/306
      Benoist, Gabriel
  - Minutes. 1718, avril - juin, avril - juin 1718; MC/ET/XXVI/307; registre
    - Quittance concernant Jacques Gabriel, architecte ordinaire du roi., 2 avril 1718; MC/ET/XXVI/307
      quittance; Gabriel, Jacques (1667-1742); architecte
    - JACQUEMART (Martin) Marchand Tapissier Rue Jean de l'Epine § Procuration .., 7 avril 1718; MC/ET/XXVI/307
      procuration; Jacquemart, Martin
    - MIGNOT (Jean Claude) Maître graveur § Inventaire après décès de GARNOT (Marie Anne), 8 avril 1718; MC/ET/XXVI/307
      inventaire; Mignot, Jean Claude
    - DEGLOS (Jacques) Entrepreneur de bâtiments Aux Porcherons § Donation, 16 avril 1718; MC/ET/XXVI/307
      donation; Deglos, Jacques
    - RICHER Maître maçon entrepreneur de bâtiments à Paris § Testament déposé de la veuve de .., 17 avril 1718; MC/ET/XXVI/307; Richer (M.)
      testament
    - Renonciation entre Antoine Benoist et Gabriel Benoist,, demeurant rue des Saints-Pères, peintres ordinaires du roi., 13 mai 1718; MC/ET/XXVI/307
      renonciation; Saints-Pères (rue des); Benoist, Antoine; Benoist, Gabriel; peintre
    - Rachat par Louis Loisel, graveur du roi, demeurant rue Saint-Victor., 13 mai 1718; MC/ET/XXVI/307
      acte de vente; Saint-Victor (rue); Loisel, Louis; graveur
    - MANDRON (Simon) Maître tapissier Rue Vieille du Temple § Bail par .., 23 mai 1718; MC/ET/XXVI/307
    - Inventaire après décès Lefèvre d'Ormesson., 27 mai 1718; MC/ET/XXVI/307
      Tapisseries: avec sujets.
      inventaire après décès; Lefèvre d'Ormesson (M.) (....-1718)
    - Ruelle (Denis), marchand orfèvre, quai des Orfèvres § Inventaire après décès de Lefevre d'Ormesson (Olivier). Prisée par .., 27 mai 1718; MC/ET/XXVI/307
      inventaire après décès; Ruelle, Denis; Lefevre d'Ormesson, Olivier
    - TALLON Horloger § Pendule par ..; Inventaire après décès de l'ORMESSON, 27 mai 1718; MC/ET/XXVI/307
    - HANET Horloger Pendule par .. § Inventaire après décès de LEFEVRE DORMESSON, 27 mai 1718; MC/ET/XXVI/307
    - DEGLOS (Jacques) entrepreneur des bâtiments Aux Porcherons § Constitution .., 7 juin 1718; MC/ET/XXVI/307
      constitution de rente; Deglos, Jacques
    - BILLE (Jean de) Serrurier Rue des Juifs § Mise en apprentissage du fils de .., 7 juin 1718; MC/ET/XXVI/307
      contrat d'apprentissage; Bille, Jean de
    - Quittance concernant Jacques Miché, architecte juré expert du roi, demeurant rue du Mûrier., 17 juin 1718; MC/ET/XXVI/307
      quittance; Mûrier (rue du); Miché, Jacques; architecte
  - Minutes. 1718, juillet - septembre, juillet - septembre 1718; MC/ET/XXVI/308; registre
    - Baudet (Etienne) menuisier rue de Charonne § Donation, 10 juillet 1718; MC/ET/XXVI/308
      donation; Baudet, Etienne
    - Désistement de bail concernant Jean-Baptiste Lemoine, sculpteur du roi, rue des Gravilliers., 11 juillet 1718; MC/ET/XXVI/308
      renonciation; bail; Lemoine, Jean-Baptiste; sculpteur
    - Désistement de bail de la veuve de Philippe Magnier, sculpteur ordinaire du roi, professeur et trésorier de l'académie royale de peinture et sculpture., 11 juillet 1718; MC/ET/XXVI/308
      renonciation; bail; Montorgueil (rue); Magnier, Philippe; enseignant; sculpteur; trésorier
    - Lancelot (François) horloger du roi et maître horloger à Paris § Extraits du testament de .., 21 juillet 1718; MC/ET/XXVI/308
      testament; Lancelot, François
    - Delaroze (Louis) marchand verrier faïencier rue Arquetin-le-Faucheur § Autorisation, 17 août 1718; MC/ET/XXVI/308
      Delaroze, Louis
    - Leroy (François), maître peintre sculpteur, sur le pont Notre Dame § Constitution et remboursement, 17 août 1718; MC/ET/XXVI/308
      constitution de rente; Leroy, François
    - Gherardi (Pierre Horace), peintre, rue Saint-Martin § Mariage de .., 6 septembre 1718; MC/ET/XXVI/308
      contrat de mariage; Gherardi, Pierre Horace
    - Dauvergne (Jean) maître fondeur à Fleury sur Loire § Mariage du fils de feu .., 11 septembre 1718; MC/ET/XXVI/308
      contrat de mariage; Dauvergne, Jean
    - Chevret (Gilles) dit de la Croix marchand tapissier rue de Jouy § Transport de rente, 16 septembre 1718; MC/ET/XXVI/308
      transport de droits; Chevret, Gilles
  - Minutes. 1718, octobre - décembre, octobre - décembre 1718; MC/ET/XXVI/309; registre
    - Cochet (Charles) maçon quai des Ormes § devis et marché, 9 octobre 1718; MC/ET/XXVI/309
      devis; marché; Cochet, Charles
    - Gerardin (Claude) maître serrurier place aux Vaux § désistement, 12 octobre 1718; MC/ET/XXVI/309
      Gerardin, Claude
    - Reilly (Pierre) maître maçon rue de Turenne § Mainlevée et procuration, 17 novembre 1718; MC/ET/XXVI/309
      procuration; Reilly, Pierre
    - TALON (Antoine François) chevalier C/ne/ au Regt des gardes françaises chevalier de Saint-Louis r. Jacob paroisse Saint-Sulpice § mariage de Antoine François TALON, fils d'Omer TALON, écuyer, tr. de Fr. à Poitiers et de Marguerite LESTENDART sa vve, ép. en 2/è/ noce de François de CREQUY chevalier seigneur de Wiquenghen avec Anne Thérèse HEBERT veuve de Pierre LARCHER chevalier seigneur de Pocancy, Com. au Pt, 20 novembre 1718; MC/ET/XXVI/309
      Talon, Antoine François
    - Inventaire après décès de Jean Laurent Lecomte, procureur au Châtelet, dont prisée de sa bibliothèque., 21 novembre 1718; MC/ET/XXVI/309
      inventaire après décès; Lecomte, Jean Laurent; procureur de justice (Ancien Régime)
    - Devillez (Daniel) menuisier à Paris § Convention de la veuve de .., 5 décembre 1718; MC/ET/XXVI/309
      Devillez, Daniel
    - Menuisier (apprentissage) § Contrat pour 6 ans entre Marguerite Susanne La Croix, veuve de Nicolas Armand Delassus, menuisier, et François Sauvage, maître menuisier, au profit de Guillaume Delassus, fils de Nicolas Armand. Logé, nourri, sans deniers déboursés., 6 décembre 1718; MC/ET/XXVI/309
      contrat d'apprentissage; La Croix, Marguerite Susanne; Delassus, Nicolas Armand; Sauvage, François; Delassus, Guillaume
    - Sauvage (François), maître menuisier, rue de la Tisseranderie § Apprentissage, 16 décembre 1718; MC/ET/XXVI/309
      contrat d'apprentissage; Sauvage, François
  - Minutes. 1719, janvier - février, janvier - février 1719; MC/ET/XXVI/310; registre
    - Déclaration de Nicolas Dorbay, architecte des bâtiments du roi, demeurant rue Montorgueil., 23 janvier 1719; MC/ET/XXVI/310
      déclaration; Montorgueil (rue); Orbay, Nicolas d' (1679-1742); architecte
    - Vente de place sise rue de Bourbon à Nicolas Dorbay, architecte des bâtiments du roi, demeurant rue Montorgueil (avec plan)., 23 janvier 1719; MC/ET/XXVI/310
      acte de vente; Montorgueil (rue); Orbay, Nicolas d' (1679-1742); architecte
    - Quittance concernant Nicolas Dorbay, architecte des bâtiments du roi, demeurant rue Montorgueil., 28 janvier 1719; MC/ET/XXVI/310
      quittance; Montorgueil (rue); Orbay, Nicolas d' (1679-1742); architecte
    - Dupré (Louis) entrepreneur de bâtiments à Charenton § Mariage de .., 5 février 1719; MC/ET/XXVI/310
      contrat de mariage; Dupré, Louis
    - Dupré (Claude) maître maçon à Meaux § Mariage du fils de .., 5 février 1719; MC/ET/XXVI/310
      contrat de mariage; Dupré, Claude
    - Constitution de rente au profit de Guillaume Hauberat, architecte des bâtiments du roi., 23 février 1719; MC/ET/XXVI/310
      constitution de rente; Hauberat, Guillaume; architecte
  - Minutes. 1719, mars, mars 1719; MC/ET/XXVI/311; registre
    - Mougeat (Louis) maître serrurier rue de la Verrerie § bail résilié, 3 mars 1719; MC/ET/XXVI/311
      bail; Mougeat, Louis
    - Mansel (Philibert), peintre, rue Montorgueil § Vente de terres, 23 mars 1719; MC/ET/XXVI/311
      acte de vente; Mansel, Philibert
    - Roussin (Gilles) marchand verrier - faïencier rue Saint Jacques de la Boucherie § Constitution, 24 mars 1719; MC/ET/XXVI/311
      constitution de rente; Roussin, Gilles
    - Allingre (Claude) appareilleur de bâtiments aux Porcherons § Compromis, 26 mars 1719; MC/ET/XXVI/311
    - Le foullon (Guillaume) maître maçon, entrepreneur de bâtiments rue du Cygne § quittance, 27 juin 1719; MC/ET/XXVI/311
      quittance; Le Foullon, Guillaume
  - Minutes. 1719, avril, avril 1719; MC/ET/XXVI/312; registre
    - Reilly (Pierre) maître maçon rue de Taranne § Mariage de la fille de .., 13 avril 1719; MC/ET/XXVI/312
      contrat de mariage; Reilly, Pierre
    - Racinet (Antoine), menuisier au bourg de Toguin-en-Brie § Mariage du fils de .., 13 avril 1719; MC/ET/XXVI/312
      contrat de mariage; Racinet, Antoine
    - Racinet (François) maître serrurier au bourg de Toguinen Brie § Mariage de .., 13 avril 1719; MC/ET/XXVI/312
      contrat de mariage; Racinet, François
    - Dabenton (Germain), marchand orfèvre, à Auxerre § Quittance de rachat, 22 avril 1719; MC/ET/XXVI/312
      quittance; Dabenton, Germain
  - Minutes. 1719, mai, mai 1719; MC/ET/XXVI/313; registre
    - Procuration concernant Jean de La Chapelle, l'un des quarante de l'Académie française, rue Saint-Louis., 6 mai 1719; MC/ET/XXVI/313
      procuration; Saint-Louis (rue); La Chapelle, Jean de
    - Remy (Jacques), maître menuisier, rue Bourg-Tibourg § Constitution de la veuve de .., 9 mai 1719; MC/ET/XXVI/313
      constitution de rente; Remy, Jacques
    - Foreau (Jacques), maître peintre, à Paris § Constitution à la veuve de .., 11 mai 1719; MC/ET/XXVI/313
    - Constitution de rente concernant Jean-Baptiste La Fosse, peintre, demeurant rue Saint-Antoine., 12 mai 1719; MC/ET/XXVI/313
      constitution de rente; Saint-Antoine (rue); La Fosse, Jean-Baptiste; peintre
    - Bouteille (Daniel) marchand joaillier rue de la Vieille Draperie § Constitution, 13 mai 1719; MC/ET/XXVI/313
      Bouteille, Daniel
    - Constitution. Claude Bignon. Maître à danser. Rue Mouffetard., 15 mai 1719; MC/ET/XXVI/313
      constitution de rente; Mouffetard (rue); Bignon, Claude; enseignant; danseur
    - Réduction concernant Jacques Foacier, peintre de l'académie, demeurant rue Saint-Louis., 15 mai 1719; MC/ET/XXVI/313
      Saint-Louis (rue); Foacier, Jacques; peintre
    - Constitution de rente au profit de Jean Delamotte, intendant des bâtiments et jardins du roi, demeurant au vieux Louvre., 20 mai 1719; MC/ET/XXVI/313
      constitution de rente; Louvre (palais du); Delamotte, Jean; intendant des bâtiments (Ancien Régime)
  - Minutes. 1719, juin, juin 1719; MC/ET/XXVI/314; registre
    - Constitution de rente au profit de Jacques Foacier, peintre de l'académie, demeurant rue Saint-Louis., 20 janvier 1719; MC/ET/XXVI/314
    - Delapierre de Lorme (Simon) marchand tapissier rue Saint Honoré § Indemnité, 10 juin 1719; MC/ET/XXVI/314
      Delapierre De Lorme, Simon
    - Constitution de rente au profit de Jacques Gabriel, architecte du roi, demeurant rue Traversine., 20 juin 1719; MC/ET/XXVI/314
      constitution de rente; Traversine (rue); Gabriel, Jacques (1667-1742); architecte
    - Andrieux (Nicolas) marchand tapissier rue Saint Antoine § réduction, 23 juin 1719; MC/ET/XXVI/314
      Andrieux, Nicolas
    - Horquet (Louis) marchand tapissier rue de la Tisseranderie § délégation, 24 juin 1719; MC/ET/XXVI/314
      Horquet, Louis
    - Dufour (Claude Ignace), maître peintre et sculpteur, rue de la Mortellerie § Quittance, 24 juin 1719; MC/ET/XXVI/314
      quittance; Dufour, Claude Ignace
    - Quittance concernant Jacques Gabriel, architecte du roi, demeurant rue Traversine., 27 juin 1719; MC/ET/XXVI/314
      quittance; Traversine (rue); Gabriel, Jacques (1667-1742); architecte
    - Prudhomme (François), maître peintre, place du cimetière Saint Jean § quittance, 27 juin 1719; MC/ET/XXVI/314
      quittance; Prudhomme, François
    - Courché (Jean) maître serrurier place du Cimetière Saint Jean § quittance, 27 juin 1719; MC/ET/XXVI/314
      quittance; Courché, Jean
    - Guérin (Pierre) menuisier des écuries du roi rue d'Argenteuil § Réduction de la veuve de .., 27 juin 1719; MC/ET/XXVI/314
      Guérin, Pierre
  - Minutes. 1719, juillet, juillet 1719; MC/ET/XXVI/315; registre
    - PICARD (Pierre Antoine) Maître Serrurier Rue de la Cossonnerie § Réduction de rente .., 14 juillet 1719; MC/ET/XXVI/315
      Picard, Pierre Antoine
    - Constitution de rente concernant Antoine Dieu, peintre ordinaire du roi, demeurant rue du Marché-Pallu., 22 juillet 1719; MC/ET/XXVI/315
      constitution de rente; Marché-Palu (rue du); Dieu, Antoine; peintre
    - PONSART (François) Maître maçon entrepreneur de bâtiments Rue Prêtres § Marché de maçonnerie passé par .., 29 juillet 1719; MC/ET/XXVI/315
      marché; Ponsart, François
  - Minutes. 1719, août - 11 septembre, août - 11 septembre 1719; MC/ET/XXVI/316; registre
    - ANTIN (duc d') directeur général des bâtiments du roi § Nombreux actes de son administration, 1708 - 1717; MC/ET/XXVI/316
      Gondrin de Pardaillan de Montespan, Louis Antoine de (1665-1736)
    - Bâtiments du Roi Directeur ANTIN (duc d') § nombreux actes de son administration, MC/ET/XXVI/316
      Antin, duc d'
    - Delfosse (Jean-Baptiste), maître peintre, place de la Bastille § Constitution .., 29 juillet 1719; MC/ET/XXVI/316
      constitution de rente; Delfosse, Jean-Baptiste
    - Turpin (Robert), marchand orfèvre, rue de Buci § Constitution .., 3 août 1719; MC/ET/XXVI/316
      constitution de rente; Turpin, Robert
    - BOURBON (Jean) appareilleur dans les bâtiments Rue faubourg Saint-Victor § Constitution., 8 août 1719; MC/ET/XXVI/316
      Bourbon, Jean
    - MARION (Pierre) Maître maçon Rue des Mauvais Garçons § Transport..., 16 août 1719; MC/ET/XXVI/316
      Marion, Pierre
    - GAUBIER (Sulpice) Architecte Grande rue faubourg Saint-Honoré § Réduction 2 actes, 17 août 1719; MC/ET/XXVI/316
      Gaubier, Sulpice
    - Vente de place concernant Guillaume Hauberat, architecte des bâtiments du roi., 18 août 1719; MC/ET/XXVI/316
      acte de vente; Hauberat, Guillaume; architecte
    - LEFEBVRE (Jean) Tapissier ordinaire du Roi Manufacture royale des Gobellins Quartier Saint-Marcel § Constitution., 22 août 1719; MC/ET/XXVI/316
      constitution de rente; Lefebvre, Jean
    - LAROQUE (François) Maître maçon entrepreneur des bâtiments Rue des Nonains d'Hyères. § 14. Marché de maçonnerie passe par .., 27 août 1719; MC/ET/XXVI/316
      marché; Laroque, François
    - MARION (Pierre) Maître maçon Rue des Mauvais garçons § quittance et mainlevée., 27 août 1719; MC/ET/XXVI/316
      quittance; Marion, Pierre
  - Minutes concernant l'administration du marquis d'Antin, directeur général des bâtiments du roi, arts et manufactures de France. 1708, MC/ET/XXVI/317
    Administration du marquis d'Antin, directeur général des bâtiments du roi, arts et manufactures de France, adjudications, marchés, achats, ventes, échanges, baux, de terrains, maisons, biens et domaines ruraux, notamment, clocher de Meudon, marbres du grand autel de Notre-Dame de Paris, bois du parc de Monceaux, châteaux et forêts de Fontainebleau, Saint-Germain et Marly, Tuileries, Louvre, Versailles, Trianon, la ménagerie, Meudon, chapelle de Versailles: deux cents balustrades de bronze (1708-1709), dorure du maître-autel, balustrades des arcades (1710), mises en apprentissage aux Gobelins et à la Savonnerie, renouvellements de bail à Antoine Coizevox, sculpteur ordinaire du roi, d'une maison rue du Chantre et à Jean François Félibien, historiographe des bâtiments et grade des antiques, d'une maison rue Saint-Vincent, à Paris.
    - Caffin (François) maître serrurier rue du Froid manteau § bail par le duc d'Autin à -, 31 juillet 1708; MC/ET/XXVI/317
      bail; Caffin, François
    - Bail par le duc d'Antin à Joseph Vincent, peintre, demeurant rue Saint-Honoré., 11 août 1708; MC/ET/XXVI/317
      bail; Saint-Honoré (rue); Gondrin de Pardaillan de Montespan, Louis Antoine de (1665-1736); Vincent, Joseph; peintre
    - Bail par le duc d'Antin à Antoine Coysevox, sculpteur ordinaire du roi, recteur et ancien directeur de l'académie royale de peinture et sculpture, rue du Chantre., 23 août 1708; MC/ET/XXVI/317
      bail; Chantre (rue du); Coysevox, Antoine (1640-1720); Gondrin de Pardaillan de Montespan, Louis Antoine de (1665-1736); directeur d'établissement d'enseignement; enseignant; sculpteur
    - Adjudication de 200 balustres à Joseph Vinache, sculpteur et fondeur, au Vieux-Louvre., 5 octobre 1708; MC/ET/XXVI/317
      acte de vente; Louvre (palais du); Vinache, Joseph (1653-17..); sculpteur; fondeur
    - Devillers (François), orfèvre et fondeur, aux Gobelins, enchérisseur § Adjudication, 5 octobre 1708; MC/ET/XXVI/317
      acte de vente; Devillers, François
    - Ladoyreau (Pierre), orfèvre, rue de Cléry enchérisseur § Adjudication, 5 octobre 1708; MC/ET/XXVI/317
      acte de vente; Ladoyreau, Pierre
    - Desjardins (Jacques) Sculpteur et fondeur au Vieux Louvre en cherisseur § Adjudication, 5 octobre 1708; MC/ET/XXVI/317
      Desjardins, Jacques
    - Robert (Jean) maître sculpteur et mouleur au Vieux Louvre § enchérisseur; Adjudication, 5 octobre 1708; MC/ET/XXVI/317
      Robert, Jean
    - Tasson (François Pascal) maître fondeur rue Fromenteau enchérisseur § Adjudication, 5 octobre 1708; MC/ET/XXVI/317
      Tasson, François Pascal
    - Langlois (Pierre) maître fondeur sculpteur rue Saint Honoré enchérisseur § Adjudication, 5 octobre 1708; MC/ET/XXVI/317
      Langlois, Pierre
    - Lochon (Bonaventure) maître fondeur ébéniste à Versailles enchérisseur § Adjudication, 5 octobre 1708; MC/ET/XXVI/317
      Lochon, Bonaventure
    - Fautray (Antoine Nicolas) fondeur ordinaire des bâtiments du roi à l'Arsenal § encherisseur; Adjudication, 5 octobre 1708; MC/ET/XXVI/317
      Fautray, Antoine Nicolas
    - Le Naze (Pierre) maître fondeur rue du Froidmanteau encherisseur § Adjudication de ballustres, 5 octobre 1708; MC/ET/XXVI/317
      Le Naze, Pierre
    - Boulle (Jean Philippe) sculpteur et ébéniste du roi enchérisseur § Adjudication, 5 octobre 1708; MC/ET/XXVI/317
      Boulle, Jean Philippe
    - Leschandelle (Pierre) menuisiers ordinaire du roi aux Gobelins § apprentissage, 16 octobre 1708; MC/ET/XXVI/317
      contrat d'apprentissage; Leschandelle, Pierre
    - Menuisier (apprentissage) aux Gobelins § Contrat pour 6 ans entre Pierre Tessie Luchet, ci-devant inspecteur des bâtiments du roi, et Pierre François Leschandelle, menuisier ordinaire du roi aux Gobelins, au profit de Jean Pierre Tessié Luchet, âgé de 15 ans, fils de Pierre-Logé, nourri; il jouira des privilèges accordés par le roi aux apprentis des Gobelins, moyennant 250 livres payables des deniers du roi., 16 octobre 1708; MC/ET/XXVI/317
      contrat d'apprentissage; Tessie Luchet, Pierre; Leschandelle, Pierre François; Tessie Luchet, Jean Pierre
    - Adjudication de serrurerie pour Versailles concernant Nicolas Dezègre, sculpteur (enchérisseur), rue du Gros-Chenet., 19 novembre 1708; MC/ET/XXVI/317
      acte de vente; Gros-Chenet (rue du); Dezègre, Nicolas; sculpteur
    - Villemere (Cassien) Serrurier à Versaille enchérisseur § Adjudication, 19 novembre 1708; MC/ET/XXVI/317
      Villemere, Cassien
    - Richard (Nicolas) maître serrurier rue Jacob enchérisseur § Adjudication, 19 novembre 1708; MC/ET/XXVI/317
    - Petit (Jacques) maître serrurier rue Saint Louis enchérisseur § Adjudication, 19 novembre 1708; MC/ET/XXVI/317
      Petit, Jacques
    - Roze (Pierre) maître serrurier rue Saint Martin enchérisseur § Adjudication, 19 novembre 1708; MC/ET/XXVI/317
      Roze, Pierre
    - Paulhet (Jean) maître serrurier rue de Venise enchérisseur § Adjudication, 19 novembre 1708; MC/ET/XXVI/317
      Paulhet, Jean
    - Levé (Jacques) maître Serrurier rue Saint Martin enchérisseur § Adjudication, 19 novembre 1708; MC/ET/XXVI/317
      Levé, Jacques
    - Parent (Nicolas) serrurier; rue Saint Antoine enchérisseur § Adjudication, 19 novembre 1708; MC/ET/XXVI/317
      Parent, Nicolas
    - Fordrin (Louis) maître Serrurier rue Béthisy enchérisseur § Adjudication, 19 novembre 1708; MC/ET/XXVI/317
      Fordrin, Louis
    - Desjardins (Nicolas) serrurier à Versailles § Adjudication à .., 19 novembre 1708; MC/ET/XXVI/317
    - Desjardins (Nicolas) Serrurier à Versailles enchérisseur § Adjudication de serrurerie, 19 novembre 1708; MC/ET/XXVI/317
    - Roger (Louis) Serrurier aux Invalides y demeurant enchérisseur § Adjudication, 19 novembre 1708; MC/ET/XXVI/317
      Roger, Louis
    - Daudié (Jean et François) père et fils Serruriers à Versailles § adjudication à -, 19 novembre 1708; MC/ET/XXVI/317
      Daudié, Jean et François
    - Caffin (François) fils Serrurier rue Fromenteau § Adjudication de serrurier, 19 novembre 1708; MC/ET/XXVI/317
    - Cuvillier (Eustache) entrepreneur de bâtiments du roi à Versailles enchérisseur § Adjudication de serrurerie, 19 novembre 1708; MC/ET/XXVI/317
      Cuvillier, Eustache
    - Vavelin (Charles) entrepreneur dans les bâtiments du roi à Versailles enchérisseur § Adjudication, 19 novembre 1708; MC/ET/XXVI/317
      Vavelin, Charles
    - Tarlet (Claude) entrepreneur des bâtiments du roi à Versailles enchérisseur § Adjudication de serrurerie, 19 novembre 1708; MC/ET/XXVI/317
      Tarlet, Claude
    - Herbet (Antoine d') entrepreneur des bâtiments du roi à Versailles enchérisseur § Adjudication de serrurerie, 19 novembre 1708; MC/ET/XXVI/317
      Herbet, Antoine d'
    - Adjudication de serrurerie pour Versailles concernant François Lisqui (enchérisseur)., 19 novembre 1708; MC/ET/XXVI/317
      acte de vente; Lisqui, François
    - Adjudication de serrurerie pour Versailles concernant François Le Prince, sculpteur en marbre (enchérisseur), rue Poissonnière., 19 novembre 1708; MC/ET/XXVI/317
      acte de vente; Poissonnière (rue); Le Prince, François; sculpteur; tailleur de pierre
    - Adjudication à Claude Meugeot, ingénieur et entrepreneur des travaux du roi, demeurant rue de l'Echelle., 26 novembre 1708; MC/ET/XXVI/317
      acte de vente; Echelle (rue de l'); Meugeot, Claude; chef d'entreprise; ingénieur
    - Adjudication à Louis Deschamps, maître sculpteur en marbre, rue Poissonnière., 26 novembre 1708; MC/ET/XXVI/317
      acte de vente; Poissonnière (rue); Deschamps, Louis; sculpteur; tailleur de pierre
    - Adjudication à Pierre Lemaître, architecte, demeurant à Meudon., 30 décembre 1708; MC/ET/XXVI/317
      acte de vente; Meudon (Hauts-de-Seine); Lemaître, Pierre; architecte
  - Minutes concernant l'administration du marquis d'Antin, directeur général des bâtiments du roi, arts et manufactures de France. 1709, MC/ET/XXVI/318
    Administration du marquis d'Antin, directeur général des bâtiments du roi, arts et manufactures de France, adjudications, marchés, achats, ventes, échanges, baux, de terrains, maisons, biens et domaines ruraux, notamment, abbaye de Poissy, pêche aux étangs de Saclay et Port-Royal, château de Vincennes, Gobelins, jardin royal, couvent des Capucines, Bibliothèque du Roi, Palais du Luxembourg, machines de Marly, château de Chaville, Samaritaine, Observatoire, Savonnerie, pépinière, Madrid, île des Cygnes.
    - Guesnon (Jean) menuisier des bâtiments du roi fg. Saint Denis § Adjudication à .., 28 février 1708; MC/ET/XXVI/318